# 请教陈老师共建基础设施共享使用核算的问题

提问人：877046713 时间：2017-06-21 07:20:29
陈老师，您好，某市发改委开辟了一片新能源发电示范基地，根据该市发改委的文件，基地内的企业按照装机容量共同投资建设输电线路等共用基础设施，出资款交给一家隶属本市国资委的发展投资公司，由其牵头共建该基础设施，但是施工单位及出售设备的单位会将发票开给基地内的电力企业，对于该电力基础设施，基地内的发电企业是没有所有权的，仅仅有使用权 ，所有权归隶属该国资委的发展投资公司。问，第一，这种发票开具是否合规？第二，是按照合营安排中按比例确认资产还是按照长期待摊费用进行核算并按照不超过基础设施的使用年限进行摊销？

回答人：chenyiwei
一般做法是将实际出资款确认为一项无形资产（基础设施使用权），在不超过该基础设施使用寿命的年限内摊销，在实务中也有确认为长期待摊费用的。如果本企业的出资份额超出了预计受益比例，则需关注是否存在减值问题。 对于开票的问题，我理解应当由该发展投资公司按照转让使用权的方式向各入园企业开具发票，同时该发展投资公司根据与施工企业之间的施工合同接受施工企业开出的建安发票，施工企业直接就工程款向入园企业开票是不合适的。具体问题建议咨询税务专业人士。